【裁判字號】    90,毒抗,293
【裁判日期】    900417
【裁判案由】    毒品危害防制條例
【裁判全文】
臺灣高等法院刑事裁定                              九十年度毒抗字第二九三號
    抗  告  人
    即受處分人  甲○○
右抗告人因違反毒品危害防制條例案件，不服台灣基隆地方法院民國九十年三月五日
九十年度毒聲字第三三六號裁定（聲請案號：九十年度聲撤戒二字第三二號），提起
抗告，本院裁定如左：
    主  文
抗告駁回。
    理  由
一、原裁定意旨略以；抗告人即受處分人甲○○前因施用第二級毒品安非他命，經原
    裁定法院以八十九年毒聲字第一八六四號裁定以保護管束代強制戒治之執行。惟
    抗告人於保護管束期間，於八十九年十一月七日，經台灣基隆地方法院檢察署採
    尿液驗呈安非他命陽性反應，違反保護管束應遵守事項情節重大，此有該署受保
    護管束人之尿液檢驗檢體監管紀錄表可參，經審核屬實，而依毒品防制條例第二
    十二條第二項之，准檢察官之聲請，裁定撤銷停止戒治，令入戒治處所施以強制
    戒治。
二、抗告意旨略以：抗告人在戒治期間遵守戒治所之事項及規定，並從回到社會，但
    八十九年十一月七日並無接獲任何通知亦未有送驗採尿之事實，為此提起抗告，
    請求撤銷原裁定等語。
三、按犯毒品危害防制條例第十條之施用毒品罪，經法院裁定強制戒治確定，送執行
    已滿三月，戒治處所認無繼續戒治之必要者，得檢具事證，由法院裁定停止戒治
    ，於停止期間，應付保護管束；又於上開保護管束期間，違反保護管束應遵守事
    項，情節重大者，得由檢察官聲請法院裁定撤銷停止戒治，此觀之上開條例第二
    十二條第一項、第二項之規定自明。抗告人在保護管束期間，雖未於八十九年十
    一月七日經通知採尿送驗，此部分原法院於裁定中固然誤載為八十九年十一月七
    日，然抗告人於九十年二月七日確有經台灣基隆地方法院檢察署通知採集尿液，
    並經送台灣尖端先進生技醫藥股份有限公司濫用藥物檢驗中心檢驗，確呈甲基安
    非他命陽性反應，此有該中心九十年二月十八日出具之檢驗報告書一份及該署受
    保護管束人之尿液檢驗檢體監管紀錄表附卷可參，且該檢驗係採酵素免疫分析法
    初驗，再以氣相層析質譜儀分析法複驗，當認無偽陽性反應。抗告人於保護管束
    期間，仍有施用安非他命之情形，當認其違反保護管束應遵守事項情節重大，原
    法院依上開規定，裁定抗告人令入戒治處所強制戒治，並無不當。本件抗告為無
    理由，應予駁回。
四、爰依刑事訴訟法第四百十二條裁定如主文。
中      華      民      國    九十      年      四      月     十七     日
                            臺灣高等法院刑事第二十三庭
                                審判長法  官  黃  瑞  華
                                      法  官  吳      燦
                                      法  官  雷  雯  華
右正本證明與原本無異。
不得再抗告。
                                     書記官  陳  思  云
中    華    民    國     九十     年       四       月       十八       日


司法院資訊處製作；財團法人民間司法改革基金會備份。
